臺灣高等法院刑事判決
108年度交上易字第199號
上  訴  人  臺灣桃園地方檢察署檢察官
被      告  沈豐彥  


選任辯護人  柯鴻毅律師
            黃暖琇律師
上列上訴人因被告公共危險案件，不服臺灣桃園地方法院107年
度審交易字第877、1455號，中華民國108年2月25日第一審判決
（起訴案號：臺灣桃園地方檢察署106年度偵字第30190號、107
年度偵字第20490號），提起上訴，本院判決如下：
    主  文
原判決關於沈豐彥被訴於民國107年7月31日犯公共危險罪諭知無
罪部分撤銷。
沈豐彥駕駛動力交通工具而有吐氣所含酒精濃度達每公升零點二
五毫克以上之情形，處有期徒刑貳月，如易科罰金，以新台幣壹
仟元折算壹日。
其他上訴駁回。
    事  實
一、沈豐彥於民國107年7月31日晚間9時39分許前之某時許，在
    不詳地點，食用或飲用含有酒精成分之食品或飲品後，未待
    體內酒精成分消退，即於同日晚間21時許，基於公共危險之
    犯意，自桃園市○○區○○○路0段000號金茂榮收費停車場內，
    駕駛車牌號碼000─5607號營業遊覽大客車上路，迨同日21時
    10分許，擦撞同停車場內由王文忠停放於該處之車牌號碼00
    0─909號營業遊覽大客車（無人受傷），經處理車禍員警到
    場處理，於同日晚間9時39分許對沈豐彥施以呼氣酒精濃度
    測試，發現達每公升0.34毫克（MG/L），而查悉上情。
二、案經桃園市政府警察局中壢分局報告臺灣桃園地方檢察署檢
    察官偵查起訴。
　  理  由
甲、有罪部分
一、證據能力
(一)按被告以外之人於審判外之言詞或書面陳述，除法律有規定
    者外，不得作為證據，刑事訴訟法第159條第1項定有明文。
    又被告以外之人於審判外之陳述，雖不符同法第159條之1至
    第159條之4之規定，而經當事人於審判程序同意作為證據，
    法院審酌該言詞陳述或書面陳述作成時之情況，認為適當者
    ，亦得為證據；當事人、代理人或辯護人於法院調查證據時
    ，知有同法第1項不得為證據之情形，而未於言詞辯論終結
    前聲明異議者，視為有前項之同意，為同法第159條之5所明
    定。對於本件判決所引之被告以外之人於審判外陳述之證據
    能力，上訴人即檢察官、被告及其辯護人均未爭執證據能力
    ，迄於本院言詞辯論終結時，復未聲明異議（見本院卷第50
    至52頁、第103至111頁），經本院審認結果，上開證據均無
    違法取得或證明力明顯偏低之瑕疵，以之作為證據應屬適當
    ，依刑事訴訟法第159條之5之規定，認有證據能力。
(二)本判決下列認定事實所引用之非供述證據，並無證據證明係
    公務員違背法定程序取得之證據，且與本件待證事實具有自
    然之關聯性，檢察官、被告及其辯護人對此部分之證據能力
    亦均未爭執（見本院卷第50至52頁、第103至111頁），自得
    為證據使用。
二、認定事實所憑之證據及理由
    訊據被告固不否認於事實欄所示時、地駕駛車輛發生擦撞事
    故，經警到場進行酒測，其吐氣酒精濃度測得每公升0.34毫
    克等情，惟否認有飲酒或飲食含有酒精成分之物品而駕車之
    犯行，辯稱：我是肝硬化患者，準備接受換肝手術，體內阿
    摩尼亞代謝較慢，平時就會有酒精反應，只是數值高低而已
    等語。辯護人亦為被告辯護稱：被告係肝硬化患者，急需換
    肝，體內LDH濃度異常導致呼氣酒精濃度呈現偽陽性，並無
    公訴意旨所指酒駕犯行，依刑法第185條之3規定之立法理由
    ，可知該條第1項第1款係以行為人服用酒精飲料為處罰之前
    提，被告因罹患肝硬化疾病導致體內LDH異常，進而影響吐
    氣酒精檢測之正確值，即便被告未服用任何酒精飲料、注意
    能力未有減弱、絲毫沒有危險駕駛之疑慮，呼氣酒精檢測依
    舊呈現偽陽性反應，檢察官無端加諸被告於駕駛任何車輛之
    前應先自行檢測呼氣酒精濃度是否超標之沉重負擔；另原審
    檢察官主張被告於原審等候開庭期間，有可能知悉即將進行
    酒測，自行利用等候開庭空檔，前往附近超商買酒類產品飲
    用，藉以影響即將進行酒測之數值，顯屬臆測，蓋倘被告利
    用空檔買酒飲用，則被告身上勢必充滿酒味，在場之人必定
    察覺等語。經查：
(一)被告於事實欄所示時、地駕駛車輛發生擦撞事故，經警到場
    進行酒測，其吐氣酒精濃度為每公升0.34毫克等情，業據被
    告供承在卷，核與證人王文忠於警詢時之證述相符（見107
    年度偵字第20490號卷第11頁），並有道路交通事故當事人
    酒精測定紀錄表、桃園市政府警察局舉發違反道路交通管理
    事件通知單、道路交通事故調查表（一）、（二）、事故現
    場及車損照片、停車場照片等為證（見107 年度偵字第2049
    0 號卷第15至16、24至25、33至36頁、52至54頁），是此部
    分事實，首堪認定。
(二)肝硬化不會導致體內酒精反應
 1、經檢察官於偵查中函詢「貴院病患沈豐彥..為肝硬化患者，
    有無可能導致體內出現酒精反應？」，經國防醫學院三軍總
    醫院（下稱三軍總醫院）明確覆稱：「查沈員為B型肝炎合
    併肝硬化，依照此診斷無可能導致體內酒精反應」，有該院
    107年3月1日院三醫勤字第1070002623號函附卷可憑（見106
    年度偵字第30190號卷第45頁）。
 2、檢察官於偵查中另發函以「本件被告沈O彥疑似酒後駕車，
    而涉犯不能安全駕駛致交通危險罪，惟其於警詢及本署檢察
    官訊問時，均稱因肝硬化，血液中氨質（阿摩尼亞／Ammonia
    )數值於夜間會升高，致其呼氣酒精濃度值達0.34mg/l，認
    酒精測試結果有誤差」，函詢衛生福利部桃園醫院下列問題
    ：「（一）肝硬化是否會造成呼氣中產生酒精濃度值？（二
    )承上，若會產生，其呼氣酒精濃度值可能達到0.34mg/l？
    （三）有無因肝硬化，使呼氣酒精濃度值提高0.09mg/l以上
    之可能？」，經衛生福利部桃園醫院函覆：「（一）肝硬化
    不會造成呼氣中酒精濃度值。（二）如果喝的酒夠多就可能
    造成酒精濃度升高。（三）肝硬化可能讓酒精濃度「下降速
    度」變慢，但「不會」造成絕對數值的「上升」。」，有該
    院107年10月15日桃醫醫字第1071912227號函附卷可稽（見1
    07年度偵字第20490號卷第47頁）。
 3、綜合上述醫療函覆資料，堪認縱被告確罹有B型肝炎合併肝
    硬化，亦不會因此導致體內酒精反應進而造成其呼氣中測得
    酒精，至為明確，核先敘明。
(三)關於LDH即血清氨指數偏高是否會導致酒精濃度檢測呈現偽
    陽性
 1、按一般醫院之生化儀器，其儀器偵測原理多為生化酵素免疫
    分析法（含化學呈色法等），較易有偽陽性反應發生，若以
    該類原理之儀器檢測酒精（乙醇），較易受一些因素影響，
    如檢體個別特性（如該檢體是否溶血、乳酸含量）、急救輸
    液等因素干擾，因此生化酵素分析法係一種供醫療參考之初
    步篩驗；另按經濟部標準檢驗局依度量衡法第14、16條之授
    權，訂定公告「呼氣酒精測試器及分析儀檢定檢查技術規範
    」（以下簡稱呼氣酒測檢查技術規範），作為酒測器檢定檢
    查技術性事項之合格判準依據，呼氣酒測檢查技術規範規定
    ：「本技術規範適用於應受檢定、檢查之公務檢測用電化學
    式、紅外線式或其他量測原理之呼氣酒精測試器及分析儀。
    」、「呼氣酒精測試器及分析儀為用來量測呼氣中的酒精濃
    度，其具有自動測量之功能，並能顯示量化的結果。本技術
    規範中所謂的酒精，僅為呼氣中的氣態乙醇」、「呼氣酒精
    測試器（Evidential breath tester）：為量測肺部深層氣
    體中酒精濃度之裝置，並且能精確量化其測量結果，以供公
    務檢測用」；使用生化酵素免疫分析法原理之醫院儀器檢測
    血液中酒精濃度，與呼氣酒精測試係以電化學式（利用感測
    器類貴金屬對醇類氣體進行陰極還原，其電子通過陽極進而
    產生電流，電流量與呼氣酒精含量成正比）或紅外線式（以
    認定為乙醇之甲基群組之化學物質吸收特定波長之紅外線光
    束多寡判定）量測原理之呼氣酒精測試儀器檢測呼氣中酒精
    濃度即氣態乙醇，二者量測原理迥然有別，從而於探討LDH
    即血清氨指數偏高是否會導致酒精濃度檢測呈現偽陽性時，
    自須細分檢測方式及量測原理，不容混淆。
 2、被告及其辯護人主張被告體內LDH濃度異常導致呼氣酒精濃
    度呈現偽陽性，並提出載有「患有B 型肝炎合併肝硬化。民
    國107年7月12日抽血顯示血清氨指數呈現270ug/dL，會影響
    酒精吹氣測試正確值。目前正在等待換肝中」之三軍總醫院
    附設民眾診療服務處107年8月14日診斷證明書為佐（見107 
    年度審交易字第877 號卷第16頁），惟該診斷證明書上所謂
    「會影響酒精吹氣測試正確值」之意涵為何？有何依據？均
    屬不明，尚難據此為被告有利之認定。
 3、經原審法院向三軍總醫院函詢：「（一）血清氨是否會影響
    酒測值之酒精濃度?（二）被告換肝的病情是否會影響酒測
    值之酒精濃度?（三）被告單純的呼氣檢測酒精濃度是否會
    因被告的病情而影響酒測值之酒精濃度?（四）關於貴院於1
    07年8月14日出具之診斷證明書上面記載「民國107年7 月12
    日抽血顯示血清氨指數呈270ug/dL，會影響酒精吹氣測試正
    確值」其含意為何？」後，經該院函覆：「（一）依文獻查
    證，查無血清氨會影響酒測值之酒精。（二）肝硬化病患，
    有LDH 濃度上升的情形，依據文獻查證，1995年Nine JS 發
    表文章提出LDH 會造成酒精測定偽陽性，2018年Nacca N 提
    出相反結果，所以第二個問題尚無定論。（三）上述結論皆
    為血清測量的研究，至於呼氣檢測是否符合上述結論，無法
    得出結論。（四）目前無文獻直接證實兩者關係，只能間接
    推論此病患肝硬化末期，各項抽血數值皆會異常，包括Ammo
    nia或是LDH ，目前只搜尋到LDH會影響酒精檢測的正確性。
    」，有國防醫學院三軍總醫院107年10月29日院三醫勤字第1
    070013668號函在卷可佐（見原審卷第63至64頁）；另檢察
    官於偵查中亦曾函詢該院「貴院病患沈豐彥..為肝硬化患者
    ，有無可能導致體內出現酒精反應？..患者陳稱其因為肝硬
    化患者，故體內LDH值偏高而導致體內有酒精反應，是否屬
    實？」，經該院函覆稱：「查沈員為B型肝炎合併肝硬化，
    依照此診斷無可能導致體內酒精反應...2018年在Clinical 
    toxicology雜誌，有篇文獻討論LDH上升是否會造成檢測酒
    精出現偽陽性，結論提出分析結果不支持LDH上升會出現偽
    陽性，但此文章用中性字眼not support ，所以仍需要更多
    文獻確定二者關係」，有該院107年3月1日院三醫勤字第107
    0002623號函及所附「Can elevated lactate and LDH prod
    uce a false positive enzymatic ethanol result in liv
    e patients presenting to the emergency department?」
    英文期刊文章附卷可憑（見106年度偵字第30190號卷第45至
    46頁反面），綜上可知，關於LDH 濃度上升是否會造成血液
    酒精測定偽陽性，1995年研究提出會造成偽陽性，2018年Na
    cca N 研究則提出相反結果，因而尚無定論，然上開二研究
    皆為針對「血清」測量的研究，並非針對「呼氣」酒精檢測
    ，審酌使用生化酵素免疫分析法原理之醫院儀器檢測血液中
    酒精濃度，與呼氣酒精測試係以採電化學式、紅外線式量測
    原理之呼氣酒精測試儀器檢測呼氣中酒精濃度即氣態乙醇，
    二者量測原理迥然有別，從而顯無任何研究或依據認為LDH
    指數偏高會造成「呼氣」酒精酒精濃度偽陽性；被告所舉上
    開該院診斷證明書雖記載「會影響酒精吹氣測試正確值」，
    惟該院就該記載之含意覆稱「目前無文獻直接證實兩者關係
    ，只能間接推論此病患肝硬化末期，各項抽血數值皆會異常
    ，包括Ammonia或是LDH ，目前只搜尋到LDH會影響酒精檢測
    的正確性」，雖稱「只搜尋到LDH會影響酒精檢測的正確性
    」，然1995年Nine JS發表文章雖提出LDH 會造成酒精測定
    偽陽性，惟該研究係「血清」測量的研究，業經該院於同函
    文中清楚敘明，從而上開診斷證明書所載「會影響酒精吹氣
    測試正確值」容係漏未審酌上開1995年研究僅及於血清檢測
    ，與呼氣酒精測試無關，而有誤認，且與該院函文所稱「呼
    氣檢測是否符合上述結論，無法得出結論」不符，是尚難執
    該診斷證明書而為有利被告之認定。
 4、被告雖執LDH網頁文章（見106年度偵字第30190號卷第41、4
    2頁)欲證明LDH偏高會造成呼氣酒測偽陽性，然細觀被告所
    提網頁文章，亦載明「乳酸脫氫酵素LDH是一種從事葡萄糖
    代謝的酵素，廣泛存在於人體各組織細胞的可溶性部分」、
    「抽血酒測使用酵素分析法，可能因對象受傷或疾病而出現
    偽陽性」、「依醫院及法醫研究所對酵素分析法的鑑定意見
    ，認定文獻上確已明顯指出，會受檢體中高值的LDH及乳酸
    干擾而出現偽陽性」等語，顯與本案採呼氣酒精濃度測試之
    量測方式、量測原理不同，自無從比附援引。
 5、綜上，被告及其辯護人主張被告係因體內LDH濃度異常導致
    呼氣酒精濃度呈現偽陽性云云，顯屬無據，委無可採。
(四)被告固曾於偵訊時辯稱我是等待換肝的病人，我不可能喝酒
    ，我如果喝酒，我可能會肝昏迷或肝衰竭云云（見106年度
    偵字第30190號卷第36頁反面），然其於原審卻坦承近日內
    有跟同學聚餐喝2杯啤酒（見原審卷第77頁），顯見被告雖
    有罹病，仍非滴酒不沾；被告有於事實欄所示時、地駕駛車
    輛發生事故，經警到場進行酒測，測得其吐氣酒精濃度為每
    公升0.34毫克，縱被告罹有B型肝炎合併肝硬化，亦不會因
    此導致體內酒精反應進而造成其呼氣中測得酒精濃度，業如
    前述，而被告及其辯護人主張被告係因體內LDH濃度異常導
    致呼氣酒精濃度測試呈現偽陽性云云，審諸呼氣酒精濃度測
    試與使用生化酵素免疫分析法抽血檢測之量測原理迥異，此
    部分主張顯屬無據，堪認被告於107年7月31日晚間9時39分
    許前之某時許，確曾在不詳地點，食用或飲用含有酒精成分
    之食品或飲品。又按刑法第185 條之3 不能安全駕駛罪係屬
    抽象危險犯，不以發生具體危險為必要，其構成要件並未對
    於駕駛行為之地點予以限制，亦即不以道路交通管理處罰條
    例所規定「道路」即公路、街道、巷衖、廣場、騎樓、走廊
    或其他供公眾通行之地方等處所為限，本件案發地點雖係停
    車場，然該停車場係供不特定人付費使用之停車場，收費方
    式包括臨停及月租，並兼有小客車、遊覽車停放其內，有停
    車場照片附卷可稽（見107年度偵字第20490 號卷第52至54
    頁），被告在該停車場內駕駛遊覽車，其吐氣所含酒精濃度
    嗣經測得達每公升0.34毫克，顯已具有抽象危險，因此，被
    告雖僅行駛於停車場內，並未進入公共道路，仍無從免於本
    罪之處罰。
(五)被告雖辯稱：體內阿摩尼亞代謝較慢，平時就會有酒精反應
    ，只是數值高與低而已（見107年度偵字第20490號卷第7頁
    ），並經原審於107 年12月26日請警員以106 年11月13日之
    酒測器，及另1台功能正常之酒測器，當庭測試被告之吐氣
    酒精濃度，酒精濃度分別為每公升0.21毫克、0.19毫克，有
    酒精測定紀錄表2紙在卷可參（見原審卷第81頁），然原審
    檢察官提起上訴主張：當日上午10時50分審理時，因警員尚
    未到庭而候核辦，遲至同日中午12時24分許始進行酒測，而
    未立即於被告到庭時進行酒測，則被告自非無可能在知悉其
    將進行酒測之前提下，於此等待期間，自行利用空檔前往附
    近之超商購買酒類產品飲用，以影響酒測數值等語，核與上
    開原審準備筆錄所載庭期時間上午10時50分、酒精測定紀錄
    表上載檢測時間當日12時24分所示情節相符；又依原審107
    年12月26日期日審理單及傳票回證之記載觀之，堪認原審於
    當次期日之被告傳票上特意加註：「自開庭前1日起（即12
    月25日起）不許飲用任何含有酒精成分之飲料」字樣，自上
    開字樣並不難事先揣測出原審欲當庭酒測之意，從而無法排
    除被告預先飲入酒精成分飲品之可能，原審當庭酒測結果尚
    難執為被告有利之認定；另審酌被告於偵訊時供稱其106年1
    1月13日早上出車前作公司酒測值為0等語（見106年度偵字
    第30190號卷第36頁反面），並提出106年11月「車輛出車前
    安全檢查紀錄表」（見106年度偵字第30190號卷第39頁），
    依該紀錄表，當月被告出車18次，出車前「酒精濃度酒測值
    是否正常」欄位均經勾選代表正常、合格之勾號，並經他人
    在確認欄位簽名，佐以被告於107年8 月7 日早上（申請時
    間8時56分、簽收檢體時間9時21分、報告時間9時43分）、
    同年11月27日早上（簽收檢體時間8時40分、報告時間9時5
    分）分別至三軍總醫院檢測Ammonia，數值分別為239 ug/dL
     、274 ug/dL，即便抽血時間為早上，氨指數均已顯高於最
    大安全值80 ug/dL，有三軍總醫院檢驗報告在卷可參（見原
    審卷第17頁、第80頁），衡情被告出車時體內氨指數應仍甚
    高，而仍能於同月通過出車前呼氣酒測18次，是被告顯非「
    平時就會有酒精反應，只是數值高與低而已」，亦非辯護人
    所稱「體內LDH濃度異常導致呼氣酒精濃度呈現偽陽性」。
(六)綜上，被告及其辯護人所辯均非可採。本案事證明確，被告
    犯行堪以認定，應依法論科。 
三、法律適用
(一)按被告行為後，刑法第185條之3於108年6月19日經總統華總
     一義字第10800061131號令修正公布施行。比較修正前、後
    條文，刑法第185條之3第1、2項之條文並未修正變動，而新
    增第3項「曾犯本條或陸海空軍刑法第54條之罪，經有罪判
    決確定或經緩起訴處分確定，於5年內再犯第1項之罪因而致
    人於死者，處無期徒刑或5年以上有期徒刑；致重傷者，處3
    年以上10年以下有期徒刑。」之規定。然本件被告並無符合
    新增訂第3項即於5年內再犯因而致人於死或致重傷，而應加
    重其刑之情形，其應依上開條文第1項第1款規定處罰，是本
    案涉及被告犯罪罪名及刑罰效果部分，實無修正，自無依刑
    法第2條第1項規定比較適用新舊法之問題，應直接適用修正
    後（即現行）之法律，先予敘明。
(二)核被告所為，係犯刑法第185條之3第1項第1款之駕駛動力交
    通工具而有吐氣所含酒精濃度達每公升0.25毫克以上情形之
    公共危險罪。
四、撤銷改判之理由
(一)原審就被告被訴於107年7月31日犯公共危險罪部分，未詳予
    斟酌卷內事證而諭知無罪，容有未洽。檢察官就此提起上訴
    ，指摘原判決此部分不當，為有理由，自應由本院將原判決
    關於此部分諭知被告無罪部分撤銷改判，用期適法。
(二)爰以被告之行為人責任為基礎，審酌被告在停車場駕駛營業
    遊覽大客車經測得其吐氣所含酒精濃度達每公升0.34毫克之
    犯罪情節，兼衡其年齡、素行、教育程度、家庭經濟狀況、
    甫完成換肝手術之身體狀況、本件犯行幸未致他人受傷等一
    切情狀，量處有期徒刑2 月，並諭知易科罰金之折算標準。
乙、無罪部分
一、公訴意旨略以：被告於106 年11月13日上午7 時51分許前之
    不詳時間，在不詳地點飲、食含有酒精成分之物品後，明知
    飲酒後已達不能安全駕駛動力交通工具之程度，竟仍基於酒
    後駕駛動力交通工具之犯意，於106 年11月13日上午5 時45
    分許，駕駛車牌號碼000-00號營業遊覽車上路，欲至桃園市
    ○○區○○路000 號治平中學，嗣於同日上午7 時35分許，行經
    桃園市○○區○○街000 號前時，因其體內含有酒精成分而致注
    意力及反應力均減弱，已達不能安全駕駛動力交通工具之程
    度，不慎與何協哲所駕駛，暫停在路旁之車牌號碼0000-00
    號自用小客車發生碰撞（無人受傷），經警獲報到場處理，
    並於同日上午7 時51分許，測得被告吐氣酒精濃度達每公升
    0.16毫克，回推至其上午5 時45分許駕車時之吐氣所含酒精
    濃度為每公升0.0000000 毫克(0.16+0.0628*110/60)，始悉
    上情。因認被告涉犯刑法第185 條之3 第1 項第1 款公共危
    險罪嫌等語。
二、訊據被告堅詞否認有何公共危險犯行，辯稱：並未酒駕等語
    。經查：按體內酒精量由開始飲酒時之0％，依飲酒量漸漸累
    積增加，在完成飲酒時體內酒精含量達到最高，隨後依代謝
    率逐漸代謝，至於體內酒精含量回推計算代謝率，公訴意旨
    援引交通部運輸研究所針對國人進行「駕駛人行為反應之研
    究—酒精對駕駛人生理影響之實驗分析」研究指出為每小時
    每公升0.0628毫克（詳陳高村著吐氣中酒精含量倒推計算過
    程一文）；被告於上開時地經測得吐氣酒精濃度達每公升0.
    16毫克，未逾法定每公升0.25毫克標準，公訴意旨乃依上開
    國人體內酒精含量之代謝率回溯推算，因認被告駕車上路之
    始吐氣酒精濃度應已逾每公升0.25毫克；惟檢察官於偵查中
    曾發函以「本件被告沈O彥疑似酒後駕車，而涉犯不能安全
    駕駛致交通危險罪，惟其於警詢及本署檢察官訊問時，均稱
    因肝硬化，血液中氨質（阿摩尼亞／Ammonia)數值於夜間會
    升高，致其呼氣酒精濃度值達0.34mg/l，認酒精測試結果有
    誤差」，函詢下列問題「（一）肝硬化是否會造成呼氣中產
    生酒精濃度值？（二)承上，若會產生，其呼氣酒精濃度值
    可能達到0.34mg/l？（三）有無因肝硬化，使呼氣酒精濃度
    值提高0.09mg/l以上之可能？」，經衛生福利部桃園醫院函
    覆：「（一）肝硬化不會造成呼氣中酒精濃度值。（二）如
    果喝的酒夠多就可能造成酒精濃度升高。（三）肝硬化可能
    讓酒精濃度「下降速度」變慢，但「不會」造成絕對數值的
    「上升」。」，有該院107年10月15日桃醫醫字第107191222
    7號函附卷可稽（見107年度偵字第20490號卷第47頁），據
    此，被告酒後體內酒精含量代謝速度可能慢於一般國人，自
    不宜遽行適用上開每小時每公升0.0628毫克之平均代謝率，
    從而依檢察官所舉證據及卷內資料，被告106 年11月13日開
    車上路時吐氣所含酒精濃度數值是否已逾每公升0.25毫克，
    尚有相當之合理懷疑存在，依罪證有疑利歸被告原則，此部
    分尚難遽認被告有公訴意旨所指犯行，自應認不能證明被告
    犯罪。
三、駁回上訴之理由
(一)檢察官上訴意旨略以：縱使被告為肝硬化患者，亦不會造成
    呼氣中酒精濃度值，更不會造成絕對數值的上升；西元2018
    年已有人提出分析結果不支持LDH上升會出現偽陽性；被告
    自承其曾與友人聚餐喝酒、所嚼食之檳榔可能含有酒精成分
    ，益徵被告於無法確認自己體內酒精濃度未達法定處罰標準
    值之情況下，仍執意駕車上路，而忽視其所能造成之公共危
    險，原審認事用法違反經驗法則及論理法則，請撤銷改判等
    語。
(二)惟被告酒後體內酒精含量代謝速度可能慢於一般國人，自不
    宜遽行適用上開每小時每公升0.0628毫克之平均代謝率回溯
    推算，業如前述，原審認此部分尚不足以證明被告有公訴意
    旨所指犯行，而為無罪諭知，結論尚無不合；檢察官提起上
    訴，尚難說服本院就此部分推翻原判決，另為不利於被告之
    認定，其上訴無理由，應予駁回。
據上論斷，應依刑事訴訟法第368條、第369條第1項前段、第364
條、第299條第1項前段、刑法第185條之3第1項第1款、第41條第
1項前段，刑法施行法第1條之1第1項，判決如主文。
本案經檢察官王鈺玟、吳宗憲提起公訴，檢察官賴穎穎提起上訴
，檢察官吳慧蘭到庭執行職務。 
中　　華　　民　　國　　109 　年　　1 　　月　　21　　日
                  刑事第十八庭  審判長法  官  吳炳桂
                                      法  官  何俏美
                                      法  官  葉乃瑋
以上正本證明與原本無異。
就有罪部分如不服本判決，應於收受送達後20日內向本院提出上
訴書狀，其未敘述上訴之理由者並得於提起上訴後20日內向本院
補提理由書（均須按他造當事人之人數附繕本）「切勿逕送上級
法院」。
其餘部分不得上訴。
                                      書記官  程欣怡
中　　華　　民　　國　　109 　年　　1 　　月　　21　　日
附錄：本案論罪科刑法條全文
中華民國刑法第185條之3
駕駛動力交通工具而有下列情形之一者，處二年以下有期徒刑，
得併科二十萬元以下罰金：
一、吐氣所含酒精濃度達每公升零點二五毫克或血液中酒精濃度
    達百分之零點零五以上。
二、有前款以外之其他情事足認服用酒類或其他相類之物，致不
    能安全駕駛。
三、服用毒品、麻醉藥品或其他相類之物，致不能安全駕駛。
因而致人於死者，處三年以上十年以下有期徒刑；致重傷者，處
一年以上七年以下有期徒刑。
曾犯本條或陸海空軍刑法第五十四條之罪，經有罪判決確定或經
緩起訴處分確定，於五年內再犯第一項之罪因而致人於死者，處
無期徒刑或五年以上有期徒刑；致重傷者，處三年以上十年以下
有期徒刑。